臺灣臺中地方法院刑事判決　　　　　　　100年度訴字第259號
公　訴　人　臺灣臺中地方法院檢察署檢察官
被　　　告　Ａ男　　姓名、年籍.
選任辯護人　洪○○律師
上列被告因妨害性自主罪案件，經檢察官提起公訴（99年度偵字
第00000、00000號），本院判決如下：
    主    文
Ａ男對於未滿十四歲之女子以強暴之方法而為性交，處有期徒刑
柒年。
    犯罪事實
一、Ａ男（下稱乙男，真實姓名年籍詳卷）係代號000000000號
    之女子（下稱甲女，係民國00年00月出生之人，行為時係未
    滿14歲之女子，真實姓名年籍詳如偵查卷末證物袋內之性侵
    害案件被害人代號與真實姓名對照表）之母代號000000000A
    之女子（下稱丙女，真實姓名年籍詳如偵查卷末證物袋內之
    性侵害案件被害人代號與真實姓名對照表）之同居人，甲女
    與其母丙女及弟弟，自00年間0、0月間起，即與乙男同住於
    臺中市○○區乙男租屋處。嗣於00年0月中旬某日之週末中
    午時間，在乙男租屋處房間內，甲女下課返家欲使用電腦，
    惟因電腦設有開機密碼管控使用時間，甲女乃要求正在睡覺
    之乙男代為開啟密碼方便其使用電腦，乙男表示待其休憩片
    刻再予開啟，甲女不耐久候乃一再叨擾要求乙男立即為其開
    啟密碼，並以手拍打乙男身體，致使乙男心生不悅，乙男明
    知甲女係未滿14歲之女子，竟基於強制性交之犯意，先自床
    上伸手朝甲女身體搔癢，甲女因不堪乙男之搔癢，即以手抓
    摳乙男，乙男遂起身持皮帶將甲女之雙手綑綁，甲女雙手突
    然被綁，感覺不對勁，乃以腳踹乙男欲掙脫，乙男便持皮帶
    再將甲女之雙腳綑綁，致使甲女無法動彈後，即讓甲女趴臥
    在床上，動手掀起甲女之裙子、褪去甲女之內褲，雙手擠壓
    乳液後再行塗抹於甲女之臀部，進行按壓肛門附近後，再以
    手指頭伸入甲女肛門內抽動，之後，更以其性器直接插入甲
    女肛門內抽動，未及射精，乙男即因甲女疼痛、哭泣而中止
    其對甲女之肛交行為。事後，乙男心知個人行為逾矩，乃口
    頭對甲女致歉，並給予現金新臺幣000元，要求代為購買飲
    料，剩餘款項則供甲女自行花用，以茲補償。
二、案經甲女訴由臺○○○○警察局移送臺灣臺中地方法院檢察
    署檢察官偵查起訴。
    理    由
一、程序方面：
（一）依性侵害犯罪防治法第12條第2項之規定，司法機關所製
      作必須公示之文書，不得揭露被害人之姓名、出生年月日
      、住居所及其他足資識別被害人身分之資訊。本件判決書
      為避免告訴人甲女之身分遭揭露，關於被告乙男（即告訴
      人甲女之母之同居人）之姓名、年籍及住居所、證人丙女
      （即告訴人甲女之母）之姓名、年籍及告訴人甲女之姓名
      、年籍等，因有揭露足以識別告訴人甲女身分資訊之虞，
      爰依前揭規定，僅記載代號（真實姓名、年籍、住所等資
      料詳如偵查卷末密封證物袋內之性侵害案件被害人代號與
      真實姓名對照表，至事實欄及理由欄內摘記告訴人甲女之
      出生年月〈未及日〉，係為釐清被告犯行時，被害人是否
      已滿14歲）。
（二）在偵查及審判中訊問證人，被告或其辯護人對該證人雖未
      行使反對詰問權，依刑事訴訟法第15條之1之規定，原則
      上屬於法律規定為有證據能力之傳聞證據，其中在偵查中
      訊問之內容，是於例外顯有不可信之情況，始否定其得為
      證據。亦即，得為證據之被告以外之人於偵查中向檢察官
      或法院審理中向被告所為之陳述，因其陳述未經被告詰問
      ，應認屬於未經合法調查之證據，但非為無證據能力（最
      高法院96年度臺上字第4365號、96年度臺上字第3923號、
      97年度臺上字第356號、97年度臺上字第405號判決意旨參
      照）。又證人應命具結，但未滿16歲者，不得令其具結，
      刑事訴訟法第186條第1項第1款定有明文。本案告訴人甲
      女係00年00月出生之人（詳細年籍資料詳如偵查卷末密封
      證物袋內之性侵害案件被害人代號與真實姓名對照表），
      其於檢察官偵查及本院審理中到庭作證時，仍係未滿16歲
      之人，依法不得令其具結；又告訴人甲女於偵查中所為之
      證述，並無顯不可信之情況，且告訴人甲女於本院審理中
      業經以證人身分傳喚到庭由被告之選任辯護人及檢察官進
      行交互詰問程序並給予被告對質詰問之機會，其調查證據
      之程序自已完足，應認告訴人甲女先前於偵查中證述內容
      具有證據能力，而得採為本案認定事實之證據使用。
二、訊據被告矢口否認有何前開加重強制性交之犯行，辯稱：情
    況不是這樣子，那一天伊是與告訴人甲女在玩，伊玩的方式
    可能比較不對，老師可能誤會，以為伊對告訴人甲女做了侵
    害的事情，因為當天伊在睡覺，告訴人甲女想要玩電腦，因
    為平日伊會控管他們使用電腦的時間，所以電腦都有上鎖，
    案發當天告訴人甲女上完才藝班回來想叫伊起床幫其開電腦
    ，告訴人甲女把伊吵醒之後，伊跟告訴人甲女說不要吵伊，
    伊要再繼續睡一下，結果告訴人甲女還是繼續打伊，告訴人
    甲女力氣比較大，打人起來比較痛，伊就用手抓住告訴人甲
    女的手，結果告訴人甲女就用指甲抓伊，所以伊才找了皮帶
    綁住告訴人甲女的手，接著告訴人甲女又用腳踹伊，所以伊
    就又找了皮帶把告訴人甲女的腳綁住，當時因為被吵醒不太
    高興，想教訓告訴人甲女，就以伊與太太（即告訴人甲女之
    母丙女）平常嬉鬧的方式來教訓告訴人甲女，可能伊在按壓
    告訴人甲女比較會酸痛的穴道，伊就按告訴人甲女的屁股靠
    近肛門處及大腿內側靠近鼠蹊部的地方，之後，告訴人甲女
    大叫說會痛，伊就把告訴人甲女放開，開電腦讓告訴人甲女
    玩，當時看到告訴人甲女大叫伊也嚇了一跳，伊有跟告訴人
    甲女說「對不起，爸爸玩得太過份了」，伊每週都會固定給
    告訴人甲女零用錢，當天是剛好要給告訴人甲女零用錢，順
    便請告訴人甲女買飲料，伊與告訴人甲女的母親本來打算要
    結婚，因突然發生這件事情，所以尚未結婚，伊聽告訴人甲
    女之母親說，告訴人甲女就讀○○之後，有認識一些比較奇
    怪的朋友，那些朋友也有人在手腕上劃傷自己，所以告訴人
    甲女才會去割腕，案發當天伊有脫掉告訴人甲女的內褲，是
    在用皮帶綁住告訴人甲女腿之後，先脫掉告訴人甲女的內褲
    再塗抹乳液再按壓告訴人甲女屁股及大腿內側，當天伊並未
    將這件事情告訴丙女，因為伊想這只是好玩而已，伊等相處
    都很正常，所以不會刻意去講，伊與丙女相識之後，因丙女
    比較早婚，原本監護權是在告訴人甲女之父，後來丙女取得
    監護權之後，要承擔經濟賺取金錢云云。經查：
（一）對於被告以皮帶將告訴人甲女手腳捆綁後，即強行以手指
      及性器插入告訴人甲女肛門為性侵入行為等情，業據告訴
      人甲女於本院審理中到庭證稱：00年0月中旬某週末中午
      ，伊剛吃完飯，想要上網，當時被告在睡覺，剛起床接聽
      電話，伊就請被告幫伊開電腦，因家中電腦有設定密碼，
      但被告並未幫伊開啟電腦密碼，並說還想再睡一下，伊就
      要被告先幫伊開電腦，被告就回答說再讓他睡10分鐘，伊
      就說好，並在旁邊等，結果被告是裝睡，被告就跟伊說是
      等他睡著之後10分鐘，被告要伊不要鬧他，被告先是跟伊
      用講的，之後被告在床上以手搔伊癢，因伊很怕癢，掙扎
      時有用踹的，踹到被告的身體，被告就用皮帶綁住伊手，
      伊沒有同意被告這樣做，當時伊已經覺得不對勁，有問被
      告為何要這樣做，被告當時是說要處罰伊，伊就用腳踹被
      告，被告還是繼續，並用皮帶將伊腳綁起來，可能是因為
      伊用腳踹被告的關係，當天伊是穿裙子，被告接著就將伊
      裙子翻起來，並將伊內褲拉下，那時候伊很緊張，就問被
      告要幹嘛，被告也是說要處罰伊，被告就拿伊母親平常在
      使用的乳液，先抹在手上，再塗抹在伊屁股，當時伊人趴
      在床上，被告還有用手指插入伊肛門，所以乳液也有塗抹
      在肛門裡面，至於哪一邊的手、哪一根指頭，伊不知道，
      但感覺被告只有用一根手指頭，時間持續不長，不到5分
      鐘的時間，當時被告的手指頭有抽動，被告也有用陰莖插
      入伊肛門，伊不清楚被告有無脫掉其褲子，因為伊是趴著
      的姿勢，他的陰莖插入伊肛門沒有很久，但有抽動，插入
      的時間一下子而已，被告沒有射精，因為陰莖與手指的感
      覺不一樣，而且後來插入屁股的不是工具是人體的東西，
      且那時候伊有感覺到被告用兩隻手分別放在伊屁股兩側，
      伊沒有親眼看到，就是有感覺被告用陰莖插入伊肛門內，
      被告以手指或是陰莖插入伊肛門時，伊都有告訴被告說伊
      很痛，那時候伊在哭，沒有喊救命，伊覺得很痛、不喜歡
      且不同意被告這樣做，伊有爭執，所以手上皮帶有被伊弄
      鬆，被告有再將皮帶綁緊，事情發生完之後，伊有去廁所
      擦拭發現肛門有流血，之後，被告就跟伊道歉，並表示玩
      過火，被告還有拿000元給伊，請伊幫忙買25元之飲料，
      其餘款項則要伊自己留著使用等語（參照本院卷第00頁反
      面至第00頁正面），並有告訴人甲女於偵查中繪製之住處
      房間擺設位置圖1份（參照00年度他字第0000號偵查卷第
      00 頁）、被告租屋處配置圖1份（參照00年度偵字第
      00000號偵查卷第00頁）、被告租屋處現場照片00張（參
      照00年度偵字第00000號偵查卷第00至00頁）等在卷為憑
      。
（二）被告與告訴人甲女平日相處關係良好，且被告對待告訴人
      甲女視如己出，多所疼愛，雙方並無任何嫌隙，亦為告訴
      人甲女所不爭執，因此，告訴人甲女應無刻意誣陷被告入
      罪之理；又告訴人甲女於本院審理中之證述內容與其先前
      於偵查中證述內容（參照00年度他字第0000號偵查卷第0
      至00頁）互核相符，並無刻意誇大或矛盾之處，且告訴人
      甲女遭被告為前開強制性交犯行時，僅係00歲之幼女，其
      對男女感情及性愛等事尚處於懵懂不知之階段，表達男女
      性行為過程之能力亦屬有限，倘非親身經歷，真有其事，
      自無法為如此完整而一致之陳述；再者，依告訴人甲女於
      本院審理中證稱：學校老師會知道這件事的原因，是因為
      某天中午在做教室佈置時，同學在割膠帶時不小心割到伊
      的腳，老師知道後很緊張，問伊有無怎麼樣，割到伊腳的
      同學就說伊都會自殘了，怎麼會痛，老師就問伊為什麼要
      自殘，伊才主動告訴老師發生過這件事，雖然發生本案之
      前伊就有自殘之行為，原因是課業壓力大及好玩之心態，
      但是案發之後，自殘的頻率比較高，伊都割左手腕，因為
      發生這件事，不敢講，又不知道怎麼發洩等語（參照本院
      卷第00頁正面），此經本院當庭勘驗結果，告訴人甲女左
      手腕確實有多道割腕之傷疤（參照本院卷第00頁正面），
      是告訴人甲女因不敢告知母親，且因年幼尚無自我謀生能
      力無處可去仍得與被告共處一個屋簷下，獨自承受遭受性
      侵害之身心壓力，因而頻繁出現割腕之脫序行為，確實有
      性侵害被害人心理受創後之異常舉動跡象，可見告訴人甲
      女之指訴，應當具有相當程度之可信度。
（三）佐以，被告於本院準備程序中自承：因告訴人甲女將伊吵
      醒後，告訴人甲女繼續以手拍打、指甲摳抓，且告訴人甲
      女力氣大，打人起來比較痛，伊才會找皮帶綁住告訴人甲
      女之手，接著告訴人甲女又用腳踹伊，所以伊就再找了皮
      帶把告訴人甲女的腳也綁住，當時因想教訓告訴人甲女，
      所以就脫掉告訴人甲女之內褲，塗抹乳液按壓告訴人甲女
      屁股靠近肛門處及大腿內側靠近鼠蹊部的地方，之後告訴
      人甲女大叫會痛，伊就放開等語（參照本院卷第00頁反面
      至第00頁正面），被告對於以皮帶綑綁告訴人甲女之手、
      腳令其趴臥在床上，以及褪去告訴人甲女內褲及按壓告訴
      人甲女臀部等情，核與告訴人甲女前開指訴內容相符，被
      告係告訴人甲女之母丙女之同居人，若被告與丙女結婚，
      渠等關係即為繼父與繼女之關係，被告縱然欲對告訴人甲
      女之行為稍加處罰懲戒，亦該符合親子間之禮儀規範，被
      告面對正值青春期之告訴人甲女，將其手腳綑綁後，讓其
      趴臥床上，褪去其內褲，再以乳液塗抹告訴人甲女臀部之
      行為，已然超出父母對子女懲戒權之行使範圍，且被告欲
      對告訴人甲女動手打人之行為行使懲戒權，大可直接按壓
      一般人都會感覺敏感疼痛之肩膀經絡或手臂內側，即可達
      到使告訴人甲女疼痛之效果，為何要特別褪去告訴人甲女
      之內褲以按壓其臀部？且臀部靠近肛門處應該非特別敏感
      之部位，亦無醫療文獻顯示該處有一用力碰觸即感酸痛之
      穴位？被告若非有對告訴人甲女為肛交之犯意，為何要捆
      綁告訴人甲女之手腳、掀起告訴人甲女之裙子並脫去其內
      褲？又為何要再按壓告訴人甲女之臀部前，先以雙手擠壓
      乳液後再行塗抹？甚至為何要讓告訴人甲女呈現趴臥在床
      上方便其肛交之姿態？被告對此等異常舉動，均無法提出
      合理之解釋。況且，被告供稱平日與告訴人甲女之母丙女
      亦係以此種方式嬉鬧等語（參照00年度他字第0000號偵查
      卷第00頁），被告與丙女係屬同居男女朋友之親密關係，
      渠等之間以塗抹乳液按壓私密處之方式，調情嬉鬧，無可
      厚非，但被告將此調情嬉鬧方式用於未滿00歲之告訴人甲
      女身上，即有可議，足徵被告確實有將告訴人甲女亦當作
      調情嬉鬧之對象，而有對告訴人甲女為強制性交之犯意。
      復以，告訴人甲女於偵查中證稱：「他是突然停下來，然
      後跟我說『對不起我玩的過火了』，然後他就把綁著我的
      皮帶解（開），並幫我把褲子穿起來，我就到廁所裡面去
      。」等語（參照00年度他字第0000號偵查卷第00頁），被
      告對此亦不爭執，則被告若非對告訴人甲女有逾越尺度之
      肛交行為，為何要對告訴人甲女陳稱「玩過火了」，是被
      告對於未滿14歲之告訴人甲女，以皮帶將告訴人手腳綑綁
      之強暴方式，將手指及性器插入告訴人甲女之肛門為性侵
      入之行為，應堪認定。
（四）至於，被告選任之辯護人以告訴人甲女未主動將遭到被告
      性侵害之事告訴母親即丙女，及告訴人甲女於案發後仍願
      意單獨與被告留在共居處，而不願與其母丙女一同返回外
      婆家等情，據以質疑告訴人甲女證述之可信度部分：
    (1)對於告訴人甲女未將性侵害事告知母親之問題：告訴人甲
      女係於本院審理中證稱：事發後隔天，伊有將此事告訴朋
      友，於開學後一個月左右，才告知學校導師，伊母親是在
      伊被安置之後，才知道這件事，因為伊不敢告訴母親，怕
      會發生更嚴重的事情，伊怕母親會跟被告吵架等語（參照
      本院卷第00頁正面），按理一般年幼子女遭受周遭親人性
      侵害事件後，身心嚴重受創，第一求助對象應該係至親之
      母親，固屬無疑，然本案中告訴人甲女家庭情況特殊，告
      訴人甲女係單親家庭，其母親丙女與其親生父親早已離異
      ，告訴人甲女多係由外婆、阿姨扶養照顧，丙女獨自在外
      工作，後因丙女與被告交往進而同居後，始接告訴人甲女
      與其弟同住，且在本案發生之前，被告對告訴人甲女及其
      弟視如己出，多加疼愛，告訴人甲女之母丙女與被告已有
      結婚共組家庭之計畫，此有性侵害被害人減少重複陳述案
      件訪視報告暨臺中市性侵害案件訊前訪視紀錄表各1份（
      參照00年度他字第0000號偵查卷第0、0頁）在卷為憑，告
      訴人甲女在此情況下，擔心破壞母親之幸福婚姻以及母親
      可能因而與被告產生嚴重之爭執，而不敢告知其母親丙女
      亦屬合理之情，尚難據此質疑其供述之可信度。
    (2)對於告訴人甲女於案發後仍願意與被告單獨共處一室之問
      題：告訴人甲女於本院審理中係證稱：案發後伊與被告同
      時在房間內使用電腦，之後，伊就很少與被告單獨相處，
      單獨共處時會擔心被告再做出不禮貌之動作，但是伊不想
      回外婆家，所以在母親返回外婆家時，仍選擇與被告單獨
      留在家，當時伊有想不要與被告照面，但是伊沒有做，因
      為不知道要怎麼做，因為當時所住的房子都是同一空間，
      只是用梳妝台和櫃子做個簡單隔間而已，且伊也不想讓母
      親覺得伊怪怪的等語（參照本院卷第00頁反面），告訴人
      甲女正處於青春期之階段，且先前與外婆同住之經驗，均
      可能係促使告訴人甲女在搬出外婆家後不願再返回之因素
      ，本院雖無從得知告訴人甲女內心最真實之因素，然因告
      訴人甲女明確指稱被告平日不會打伊，伊也不會討厭被告
      ，且被告此後未再對其做出任何不禮貌之行為等語（參照
      本院卷第00頁反面至第00頁正面），因此，告訴人甲女事
      後仍能與被告共處一室，亦可理解，尚難據以質疑其供述
      之憑信性。
    (3)另外，被告辯護人聲請傳喚證人丙女即告訴人甲女之母到
      庭作證，然證人丙女於案發時間並未在場目睹，而對於證
      人丙女證述關於告訴人甲女不願隨其返回外婆家，選擇與
      被告留在租屋處之情，告訴人甲女已經於本院中詳細說明
      ，且證人丙女向告訴人甲女詢問本案之真實性時，告訴人
      甲女亦以點頭、掉眼淚方式向其確認屬實之情，亦據證人
      丙女於本院審理中證述綦詳（參照本院卷第00頁反面），
      因此，證人丙女於偵查中或本院審理中之證述內容，既與
      本案犯罪待證事實間並無直接或間接之證據關連性，且證
      人丙女所為之陳述，亦無法資為有利於被告之情況佐證，
      自無從作為本案之證據使用，併此敘明。
（五）綜上所述，被告前開所辯，顯係事後卸責之詞，要難採信
      。被告對未滿14歲之告訴人甲女以強暴之方法為強制性交
      之犯行，事證明確，洵堪認定。
二、論罪科刑部分：
（一）按稱性交者，謂非基於正當目的所為以性器進入他人之肛
      門，或以性器以外之其他身體部位進入他人之肛門之性侵
      入行為，刑法第10條第5項第1款、第2款定有明文。又所
      謂強暴者，係指施用有形之物理力，形成對於他人意思或
      行動之妨害刑法上強暴之概念，隨各個犯罪要件之不同而
      有相異之涵義。而刑法第221條第1項之強制性交罪，所指
      之「強暴」手段，係採最狹義之解釋，指對人身體且足以
      壓制反抗力之有形力行使而言。查：告訴人甲女係00年00
      月出生之人，係未滿14歲之女子，此有性侵害案件被害人
      代號與真實姓名對照表在卷可稽（參照99年度偵字第
      00000 號偵查卷末證物袋），被告係告訴人甲女之母即丙
      女之同居人，平日共居一處，顯然知悉告訴人甲女於本件
      案發時間係未滿14歲之女子。是被告對於未滿14歲之告訴
      人甲女，以皮帶將告訴人甲女手腳綑綁之強暴方法，將其
      手指及性器插入告訴人甲女之肛門內之性侵入行為，核其
      所為，係犯刑法第222條第1項第2款之對未滿14歲之女子
      以違反其意願之方法而為性交罪。
（二）另按以強暴、脅迫、恐嚇、監控、藥劑、催眠術或其他違
      反本人意願之方法，使未滿18歲之人為性交易者，處7年
      以上有期徒刑，得併科新臺幣7百萬元以下罰金，兒童及
      少年性交易防制條例第24條第1項定有明文。起訴書認被
      告另涉犯兒童及少年性交易防制條例第24條第1項之罪嫌
      ，惟本案被告係在對告訴人甲女為性侵害行為，造成告訴
      人甲女身心受創後，為圖補償，始給予告訴人甲女金錢作
      為零用錢花用，被告與告訴人甲女間自始並無為性交易之
      認知，自與兒童及少年性交易防制條例第24條第1項規定
      之構成要件不相符合，起訴書認該部分與前開論罪科刑部
      分係屬想像競合犯之關係，惟因公訴檢察官業於本院審理
      中就此部分已為更正捨棄，本院自無庸再做不另為無罪之
      諭知，併此敘明。
（三）次按成年人教唆幫助或利用兒童及少年犯罪或與之共同實
      施犯罪或故意對其犯罪者，加重其刑至二分之一；但各該
      罪就被害人係兒童及少年已定有特別處罰規定者，不在此
      限，兒童及少年福利法第70條第1項定有明文。被告於案
      發時間雖係已滿20歲之成年人，而告訴人甲女係未滿14歲
      之女子，然因刑法第222條第1項第2款係對被害人為未滿1
      4歲之兒童及少年犯罪所設之特別處罰規定，自無再適用
      兒童及少年福利法第70條第1項前段之規定加重其刑，是
      本案自無適用兒童及少年福利法第70條第1項前段規定予
      以加重處罰之餘地，附此敘明。
（四）爰審酌被告係告訴人甲女之母丙女之同居人，平日與告訴
      人甲女係以父女關係相稱，竟因遭告訴人甲女打斷睡眠休
      息，在與告訴人甲女嬉鬧過程中，突萌私慾，利用其與告
      訴人甲女獨處之機會，以綑綁告訴人甲女手腳令其無法自
      由行動及抗拒之強暴方法，對年幼之告訴人甲女為強制性
      交之行為，造成告訴人甲女身心嚴重受創，復因不敢告知
      其母獨自承受性侵害之心理壓力，以致衍生割腕自殘之偏
      差行為，被告之行為，致使告訴人甲女在人格發育成長之
      重要階段，飽受身心創傷，且性侵害地點又係在住處房間
      ，告訴人甲女年幼，毫無自我保護之能力，考量被告犯罪
      後，猶否認犯行，飾詞狡辯，未見自我檢討悔悟之意，然
      因其平日對告訴人甲女多所疼愛、照顧，且於案發後並未
      再對告訴人甲女有何逾矩之行為等一切情狀，認為檢察官
      具體求處有期徒刑7月4月之刑度，稍嫌過重，擬量處如主
      文所示之刑，以示懲儆。
據上論斷，應依刑事訴訟法第299條第1項前段，刑法第222條第1
項第2款，判決如主文。
中    華    民    國   100    年    3     月    30    日
                  刑事第七庭    審判長法  官  洪俊誠
                                      法  官  高文崇
                                      法  官  巫淑芳
以上正本證明與原本無異。
如不服本判決應於收受判決後10日內向本院提出上訴書狀，並應
敘述具體理由；其未敘述上訴理由者，應於上訴期間屆滿後20日
內向本院補提理由書（均須按他造當事人之人數附繕本）「切勿
逕送上級法院」。
                                      書記官  莊金屏
中    華    民    國   100    年    3     月    30    日

附錄論罪科刑法條：
中華民國刑法第222條：
犯前條之罪而有下列情形之一者，處7年以上有期徒刑：
一、二人以上共同犯之者。
二、對未滿十四歲之男女犯之者。
三、對精神、身體障礙或其他心智缺陷之人犯之者。
四、以藥劑犯之者。
五、對被害人施以凌虐者。
六、利用駕駛供公眾或不特定人運輸之交通工具之機會犯之者。
七、侵入住宅或有人居住之建築物、船艦或隱匿其內犯之者。
八、攜帶兇器犯之者。
前項之未遂犯罰之。